最高法院刑事判決　　　　　　九十四年度台上字第一八一三號
　　上　訴　人　甲○○
　　選任辯護人　周金城律師
上列上訴人因違反著作權法案件，不服台灣高等法院中華民國九
十三年十二月九日第二審判決（九十三年度上訴字第二四二六號
，起訴案號：台灣宜蘭地方法院檢察署九十三年度偵字第七四八
號），提起上訴，本院判決如下：
    主  文
原判決撤銷，發回台灣高等法院。
    理  由
本件原判決撤銷第一審之科刑判決，改判依牽連犯（行使偽造私
文書）關係從一重論處上訴人甲○○以犯明知為侵害著作財產權
之物而以移轉所有權之方式散布之方法，侵害他人著作權之罪為
常業，累犯罪刑，固非無見。
惟查：所謂行使偽造文書，乃依文書之用法，以偽造之文書充作
真正文書而加以使用之意，故必須行為人就所偽造文書之內容向
他方有所主張，始足當之；若行為人雖已將該文書提出，而尚未
達於他人可得瞭解之狀態者，則仍不得謂為行使之既遂。又販賣
他人仿冒之光碟片，如外觀包裝無被害人公司名稱及授權生產文
字時，僅經由遊戲主機執行結果，電視螢幕會顯示被害人公司名
稱及授權生產文字等，行為人如未以偽作真，本即以仿冒品之意
思出售，因對偽造之上開準私文書內容並未有所主張，即無行使
偽造準私文書之犯意。原判決於事實欄內僅記載「甲○○……(三)
、除如原判決附表（下稱附表）一所示仿冒光碟片在外包裝上印
有『PS設計圖』、『Play Station』等商標圖樣外，上開全部扣
案之仿冒光碟片透過PS電視遊樂器執行，在螢幕或電視畫面上均
會出現……，且於附表四及附表五所示光碟片執行時，畫面下方
會出現日商新力公司之『Licensed by Sony Computer Entertai
nment Inc.』等文字，用以表明為該公司製造或授權之意思，亦
足以對外表示該等光碟片產品係日商新力公司所生產之用意之證
明，購買之顧客藉由該仿冒之遊戲軟體執行時，在電視或螢幕上
均會顯示出上開準私文書，如持以販賣交付後藉以行使該等準私
文書，均足以生損害於日商新力公司之信譽」（見原判決第三頁
第一至九行），對於上訴人販賣上開附表四及附表五所示光碟片
時，究竟係以仿冒品之意思？或係以真品之意思出售予買受人？
並未明白認定，詳細記載，於理由內亦未說明憑何證據認定上訴
人於交付該光碟片時，對於該偽造之準私文書內容已有所主張，
遽論上訴人所為另犯刑法第二百十六條、第二百二十條第二項、
第二百十條之行使偽造準私文書罪，揆之上開說明，即有適用法
則不當及調查之職責未盡、判決理由不備之違誤。上訴意旨執以
指摘原判決不當，非無理由，應認原判決有撤銷發回更審之原因
。
據上論結，應依刑事訴訟法第三百九十七條、第四百零一條，判
決如主文。
中　　華　　民　　國　九十四　年　　四　　月　 十四 　日
                      最高法院刑事第八庭
                          審判長法官  呂　潮　澤
                                法官  吳　昆　仁
                                法官  孫　增　同
                                法官  吳　昭　瑩
                                法官  趙　文　淵
      本件正本證明與原本無異
                                      書  記  官
中　　華　　民　　國　九十四　年　　四　　月　 十八 　日
                                                      V
